臺灣臺南地方法院刑事判決
111年度交易字第136號
公  訴  人  臺灣臺南地方檢察署檢察官
被      告  洪國洲


上列被告因公共危險案件，經檢察官提起公訴（111年度偵字第2
319號），因被告於準備程序中就被訴事實為有罪之陳述，本院
改依簡式審判程序審理，茲判決如下：
    主  文
洪國洲吐氣所含酒精濃度達每公升零點二五毫克以上而駕駛動力
交通工具，累犯，處有期徒刑陸月，如易科罰金，以新臺幣壹仟
元折算壹日。
    事  實
一、洪國洲於民國111年1月11日17時許起至同日17時10分許止，
    在位於臺南市○○區○○路000號「天天市場」飲用保力達藥酒
    後，明知吐氣所含酒精濃度達每公升0.25毫克以上者，不得
    駕駛動力交通工具，猶基於酒後駕駛動力交通工具之犯意，
    仍於同日17時10分許，自前址無照騎乘車牌號碼MJB-1810號
    普通重型機車上路。嗣於同日17時30分許，行經臺南市六甲區
    中正路與中山路口時，因未依規定兩段式左轉為警攔查，發
    現其酒氣濃重，乃於同日18時，經警當場測得其吐氣所含酒
    精濃度達每公升0.65毫克，始悉上情。
二、案經臺南市政府警察局麻豆分局報告臺灣臺南地方檢察署檢
    察官偵查起訴。
    理  由
一、按本件被告洪國洲所犯為死刑、無期徒刑、最輕本刑3年以
    上有期徒刑以外之罪，亦非高等法院管轄之第一審案件，其
    就被訴事實為有罪之陳述，經告知簡式審判程序之旨，並聽
    取檢察官及被告之意見後，本院依刑事訴訟法第273條之1第
    1項規定裁定進行簡式審判程序，是本案之證據調查，依同
    法第273條之2規定，不受同法第159條第1項、第161條之2、
    第161條之3、第163條之1，及第164條至第170條所規定證據
    能力認定及調查方式之限制，合先敘明。
二、上開犯罪事實，迭據被告於警詢、偵查及審理時供承不諱（
    警卷第3至7頁；偵卷第11至12頁；本院卷第28頁），並有臺
    南市政府警察局麻豆分局當事人酒精測定紀錄表、財團法人
    台灣商品檢測驗證中心呼氣酒精測試器檢定合格證書、臺南
    市政府警察局舉發違反道路交通管理事件通知單、公路監理
    電子閘門系統證號查詢機車駕駛人資料等在卷可稽（警卷第
    9至13、17頁），堪認被告任意性之自白確與事實相符；是
    本件事證明確，被告上開犯行洵堪認定，應予依法論科。
三、論罪科刑
　㈠按行為後法律有變更者，適用行為時之法律；但行為後之法
    律有利於行為人者，適用最有利於行為人之法律，刑法第2
    條第1項定有明文。查被告行為後，刑法第185條之3第1項第
    1款業於111年1月28日修正公布，並依中央法規標準法第13
    條之規定，自公布之日起算至第3日即同年月30日起生效，
    而修正前刑法第185條之3第1項第1款規定為：「駕駛動力交
    通工具而有下列情形之一者，處2年以下有期徒刑，得併科2
    0萬元以下罰金：一、吐氣所含酒精濃度達每公升0.25毫克
    或血液中酒精濃度達百分之0.05以上」，修正後該條文則規
    定為：「駕駛動力交通工具而有下列情形之一者，處3年以
    下有期徒刑，得併科30萬元以下罰金：一、吐氣所含酒精濃
    度達每公升0.25毫克或血液中酒精濃度達百分之0.05以上」
    ，提高有期徒刑及罰金刑之法定最高刑度，經比較新舊法結
    果，修正後之規定並未較有利於被告，故本件仍應適用被告
    行為時即修正前刑法第185條之3第1項第1款之規定。是核被
    告所為，係犯修正前刑法第185條之3第1項第1款之吐氣所含
    酒精濃度達每公升0.25毫克以上而駕駛動力交通工具罪。
　㈡被告前因不能安全駕駛案件，經本院以110年度交簡字第1866
    號判處有期徒刑4月確定，甫於110年10月29日易科罰金執行
    完畢，有臺灣高等法院被告前案紀錄表1份在卷可參，被告
    受有期徒刑執行完畢後，5年內故意再犯本案有期徒刑以上
    之罪，為累犯，本院斟酌司法院釋字第775號解釋意旨，認
    被告於執行完畢後未及5年又再犯本案，足見其刑罰反應力
    薄弱，而本案並無應處最低法定刑，又無刑法第59條規定得
    減輕之情形，且適用累犯加重規定時，亦無超過其所應負擔
    罪責之情事，爰依刑法第47條第1項之規定加重其刑。
　㈢爰以行為人之責任為基礎，審酌被告除有前述刑事前案紀錄
    外，另有多次酒後駕車之公共危險案件，本次已係被告第5
    度因相同類型之案件為警查獲，其對酒後不能駕車及酒醉駕
    車之危險性當有甚為深刻之認識，被告竟仍漠視自己安危，
    罔顧法律禁止規範與公眾道路通行之安全，再度於酒後駕駛
    機車行駛於道路，顯現其無視法紀，更缺乏對其他用路人人
    身安全之尊重觀念，殊值非難，惟念被告犯後坦承犯行，態
    度尚可，兼衡其於警詢自述之教育程度、家庭經濟狀況（因
    涉及被告個人隱私，不予揭露，詳警卷第3頁），併參酌其
    年齡、素行（參卷附臺灣高等法院被告前案紀錄表）、犯罪
    之動機、目的、手段、法益侵害程度等一切情狀，量處如主
    文所示之刑，並諭知易科罰金的折算標準。
四、依刑事訴訟法第273條之1第1項、第299條第1項前段、第310
    條之2，修正前刑法第185條之3第1項第1款，刑法第2條第1
    項前段、第47條第1項、第41條第1項前段，刑法施行法第1
    條之1第1項，判決如主文所示之刑。
五、如不服本判決，應於判決送達之日起20日內向本院提出上訴
    書狀（附繕本）。　　
本案經檢察官李政賢提起公訴，檢察官陳于文到庭執行職務。
中　　華　　民　　國　　111 　年　　4 　　月　　1 　　日
　　　　　　　　　刑事第三庭    法　官　茆怡文
以上正本證明與原本無異。
如不服本判決應於收受本判決後20日內向本院提出上訴書狀，並
應敘述具體理由。其未敘述上訴理由者，應於上訴期間屆滿後20
日內向本院補提理由書狀（均須按他造當事人之人數附繕本）「
切勿逕送上級法院」。 
　　　　　　　　　　　　　　　　書記官　薛雯庭
中　　華　　民　　國　　111 　年　　4 　　月　　1 　　日
附錄論罪科刑法條：
修正前刑法第185條之3第1項
駕駛動力交通工具而有下列情形之一者，處二年以下有期徒刑，
得併科二十萬元以下罰金：
一、吐氣所含酒精濃度達每公升零點二五毫克或血液中酒精濃度
    達百分之零點零五以上。
二、有前款以外之其他情事足認服用酒類或其他相類之物，致不
    能安全駕駛。
三、服用毒品、麻醉藥品或其他相類之物，致不能安全駕駛。